

<u>Dados Gerais Formação Atuação Projetos Produções Patentes e Registros Inovação Educação e Popularização de C&T Eventos Orientações Bancas Citações</u>



Luiz Fernando de Souza

- Endereço para acessar este CV: http://lattes.cnpq.br/5514535209747621
- Última atualização do currículo em 04/06/2020

Resumo informado pelo autor

Possui graduação em Direito pela Universidade do Estado de Minas Gerais (2015). Cursa Pós-Graduação Lato Sensu em Ciência Política pela Faculdade Unyleya com conclusão prevista para Junho de 2020. Cursa o 4o período de Jornalismo pela Universidade de Franca.. Atualmente é oficial de administração.da Prefeitura de Passos, sendo responsável pelo Setor de Compras e Licitações da Unidade de Pronto Atendimento - UPA da Secretaria Municipal de Saúde. Tem experiência na área de Comunicação, com ênfase em Jornalismo, no período de Janeiro/2017 à Outubro de 2017 atuou como Repórter na Assessoria de Imprensa da Prefeitura de Passos. Tem experiência jurídica tendo sido servidor cedido na Turma Recursal de Passos - Tribunal de Justiça do Estado de Minas Gerais entre 04/2015 à 08/2016 e na Agência de Passos no Ministério do Trabalho no período de 09/2016 à 01/2017.

(Texto informado pelo autor)

Nome civil

Nome Luiz Fernando de Souza

Dados pessoais

Nome em citações SOUZA, L. F.

bibliográficas

Sexo Masculino

Cor ou Raça Branca

Filiação Antonio Roberto de Souza e Ana Maria da Silva Souza

Nascimento 15/02/1982 - Passos/MG - Brasil

Carteira de Identidade 8351554 SSP - MG - 22/06/2018

CPF 044.928.816-11

Endereço residencial Rua Pedro Álvares Cabral

Centro - Passos 37900154, MG - Brasil Telefone: 35 991482756 Celular 35 991482756

URL da home page: https://www.facebook.com/nandosouzamg

Endereço profissional Prefeitura de Passos

Praça Geraldo da Silva Maia

Centro - Passos 37900096, MG - Brasil Telefone: 35 35226347

URL da home page: https://www.facebook.com/nandosouzamg

Endereço eletrônico

E-mail para contato: nandosouzamg@yahoo.com.br E-mail alternativo drfernandosouza@hotmail.com

Formação acadêmica/titulação

2016 Graduação em Jornalismo.

Universidade do Estado de Minas Gerais, UEMG, Belo Horizonte, Brasil

2001 - 2015 Graduação em Direito.

Universidade do Estado de Minas Gerais, UEMG, Belo Horizonte, Brasil

Título: Revisão Contratual no CDC: A tutela jurídica do consumidor como forma de equilíbrio el

2015

Orientador: Dra. Ana Paula de Fátima Coelho

Formação complementar

2019 - 2019

Curso de curta duração em Licitações e Contratos na Administração Pública. (Carga horária: 8 Instituto Federal de Educação, Ciência e Tecnologia do Sul de Minas Gerais, IFSULDEMINAS,

Atuação profissional

1. Prefeitura de Passos - PMPASSOS

Vínculo institucional

2015 - Atual Vínculo: Servidor público, Enquadramento funcional: Oficial de Administração.

2. Fundação Instituto Brasileiro de Geografia e Estatística - IBGE

Vínculo institucional

2011 - 2013 Vínculo: Servidor público, Enquadramento funcional: Agente de Pesquisa e Mapeamento, Ca

Áreas de atuação

- 1. Jornalismo e Editoração
- 2. Ciência Política
- 3. Direito

Idiomas

Inglês Compreende Bem , Fala Pouco , Escreve Razoavelmente , Lê Bem

Português Compreende Bem , Fala Bem , Escreve Bem , Lê Bem

Produção bibliográfica

Trabalhos publicados em anais de eventos (resumo)

1. SOUZA, L. F.; ABREU, M. L. A.

O desenvolvimento do E-Commerce no Brasil In: II Semana de Serviço Social, 2013, Passos. **Anais da II Semana de Serviço Social - UEMG/FASESP Passos**. Passos: UEMG/FASESP, 2003. p.291 - 298 *Referências adicionais: Brasil/Português. Meio de divulgação: Impresso*

Artigos em jornal de notícias

SOUZA, L. F.

PEC 241: avanço ou retrocesso. Folha da Manhã. Passos, p.2 - 2, 2016. Referências adicionais: Brasil/Português. Meio de divulgação: Impresso

2. SOUZA, L. F.

O Governo Lula e a 'oposição aliada'. Folha da Manhã. Passos, p.2 - 2, 2003. Referências adicionais: Brasil/Português.

Artigos em revistas (Magazine)

1. SOUZA, L. F.

Valor Humano. Revista Família Cristã. São Paulo, p.36 - 36, 1998. Referências adicionais: Brasil/Português. Meio de divulgação: Impresso

Apresentação de trabalho e palestra

1. 😭 SOUZA, L. F.

Revisão Contratual no CDC: A tutela jurídica do consumidor como forma de equilíbrio entre as partes nas r Trabalho)

Referências adicionais: Brasil/Português. Meio de divulgação: Impresso; Local: Universidade do Estado de Minas (Monografia em Banca - TCC

2. SOUZA, L. F.

'O Desenvolvimento do E-Commerce no Brasil', 2003. (Comunicação, Apresentação de Trabalho) Referências adicionais: Brasil/Português; Local: Universidade do Estado de Minas Gerais; Cidade: Passos; Evento Faculdade de Serviço Social de Passos

Demais produções bibliográficas

1. SOUZA, L. F.; CASSOLI, V. B.

Brincando na rua conscientiza sobre importância da atividade física. Cobertura Jornalística. , 2016. (Outra pro Referências adicionais: Brasil/Português. Meio de divulgação: Vários. Home page: http://www.passos.mg.gov.br/pa

2. SOUZA, L. F.

Liberdade de Expressão e Direito à Manifestação. Matéria Jornalistica. , 2016. (Outra produção bibliográfica) Referências adicionais: Brasil/Português. Meio de divulgação: Vários. Home page: http://contextualizepassos.blogs

SOUZA, L. F.

Mobilização social é tema de bate-papo. Matéria Jornalística. , 2016. (Outra produção bibliográfica) Referências adicionais: Brasil/Português. Meio de divulgação: Vários. Home page: http://contextualizepassos.blogs.papo.html

4. SOUZA, L. F.

O Papel do Nutricionista na Atenção Básica de Saúde. Matéria Jornalística. , 2016. (Outra produção bibliográfic Referências adicionais: Brasil/Português. Meio de divulgação: Vários. Home page: http://www.fespemacao.fespmg. Atencao-Basica-de-Saude-e-tema-de-palestra-na-Semana-Universitaria-de-Nutricao.aspx

5. SOUZA, L. F.; CASSOLI, V. B.

Palestra para educadores abre ano letivo na Rede Pública Municipal. Cobertura Jornalística. , 2016. (Outra pro Referências adicionais: Brasil/Português. Meio de divulgação: Vários. Home page: http://www.passos.mg.gov.br/pa

6. SOUZA, L. F.; CASSOLI, V. B.

População Passense é convidada para momento de lazer na Praça do CEU. Texto Jornalístico. , 2016. (Outra Referências adicionais: Brasil/Português. Meio de divulgação: Vários. Home page: http://www.passos.mg.gov.br/pa

- 7. SOUZA, L. F.; CASSOLI, V. B.
 - Prefeitura de Passos faz Capacitação de Diretores Escolares. Cobertura Jornalística. , 2016. (Outra produção be Referências adicionais: Brasil/Português. Meio de divulgação: Vários. Home page: http://www.passos.mg.gov.br/pa
- 8. CASSOLI, V. B.; SOUZA, L. F.

Prefeitura de Passos volta a integrar o CISMIP. Cobertura Jornalística. , 2016. (Outra produção bibliográfica) Referências adicionais: Brasil/Português. . Home page: http://www.passos.mg.gov.br/pages/noticia.php?cod=829

9. SOUZA, L. F

Projeto de Extensão atrai estudantes de Ensino Médio à UEMG Passos. Matéria Jornalística. , 2016. (Outra proceder Referências adicionais: Brasil/Português. Meio de divulgação: Vários. Home page: http://www.fespemacao.fespmg.estudantes-de-ensino-medio-a-UEMG-Passos.aspx

10. SOUZA, L. F.

Simpósio de Políticas de Saúde da UEMG aborda como tema Financiamento Privado na saúde. Matéria Jorn Referências adicionais: Brasil/Português. Meio de divulgação: Vários. Home page: http://www.fespemacao.fespmg.

11. CASSOLI, V. B.; SOUZA, L. F.

UAB Passos oferta Pós-Graduação a distância em Mídias da Educação. Texto Jornalístico. , 2016. (Outra prod Referências adicionais: Brasil/Português. Meio de divulgação: Vários. Home page: http://www.passos.mg.gov.br/pa

Produção artística/cultural

Artes Visuais

SOUZA, L. F.

Evento: **Documentário Sina de Caboclos**, 2016. Local Evento: Passos. Cidade do evento: Passos. País: Brasil. Ir Apresentação.

Atividade dos autores: Gravador. Home-page: https://www.youtube.com/watch?v=fGBx16-ttzs. Referências adicionais: Brasil/Português. Meio de divulgação: Vários. Home page: https://www.youtube.com/watch

Eventos

Eventos

Participação em eventos

- 1. Desafios atuais da Responsabilidade Civil, 2019. (Simpósio)
- 2. 1a Semana da Diversidade Coletivo LGBT da UEMG, 2016. (Seminário)
- 3. Bate-papo Fotográfico 20 anos de fotografia, do analógico ao digital, do filme ao cartão de memória, 2016
- 4. O novo rádio: Novas aplicações e tecnologias", 2016. (Seminário)
- 5. Oficina de Audiovisual, 2016. (Oficina)
- 6. Oficina de Mídia Livre e Cobertura Colaborativa, 2016. (Oficina)
- 7. Produção de TV com baixo orçamento, 2016. (Seminário)
- Roda de Conversa Consciência Negra, 2016. (Encontro)
 O negro na sociedade.
- 9. VII SeCom Semana dos cursos de Comunicação e Jornalismo UEMG Passos, 2016. (Seminário)
- 10. A Reforma da Execução do Título Extrajudicial, 2007. (Outra)

11.	XI Semana Jurídica da Faculdade de Direito de Passos, 2005. (Simpósio)
12.	Ciclo de Debates sobre a Atualidade, 2004. (Simpósio) "Implicações Jurídicas do caso LulaXLarry Rotter", "Investigação Criminal pelo Ministério Público", "Controle Extern
13.	I Ciclo de Debates - Reforma do Judiciário - 51a Subseção da OAB/MG - Passos, 2004. (Simpósio)
14.	Il Encontro de Pesquisa da Pós-Graduação em Direito - UNIFRAN, 2004. (Encontro)
15.	Il Fórum Jurídico-Social da UEMG, 2004. (Simpósio)
16.	III Seminário do IBCCRIM no Sudoeste Mineiro, 2004. (Seminário)
17.	Sessão da Primeira Turma do Supremo Tribunal Federal, 2004. (Outra)
18.	Visita ao Superior Tribunal Militar, 2004. (Outra)
19.	As Inovações do Processo Civil na visão do Judiciário, 2003. (Seminário)
20.	I Encobtro de Pesquisa da Pós-Graduação em Direito - UNIFRAN, 2003. (Encontro)
21.	I Fórum Jurídico-Social - UEMG, 2003. (Seminário)
22.	Il Semana de Serviço Social - UEMG Passos, 2003. (Seminário)
23.	IX Semana Jurídica da Faculdade de Direito de Passos, 2003. (Seminário)
24.	VI Seminário Jurídico da OAB Minas Gerais, 2003. (Seminário)
25.	VIII Seminário Jurídico da OAB Minas Gerais, 2003. (Seminário)
26.	IV Seminário Jurídico da OAB - Seção Minas Gerais, 2002. (Seminário)
27.	Simpósio sobre o Novo Código Civil - Universidade de Franca, 2002. (Simpósio)
28.	V Seminário Jurídico da OAB - Seção: Minas Gerais, 2002. (Seminário)
29.	Encontro Regional do Ministério Público, 2001. (Encontro)
30.	III Seminário Jurídico da Ordem dos Advogados do Brasil - Seção Minas Gerais, 2001. (Seminário)
31.	III Seminário de Ciências Criminais do Sudoeste Mineiro, 2001. (Seminário)

Totais de produção

Produção bibliográfica

Jornais de Notícias

Revistas (Magazines)

Trabalhos publicados em anais de eventos
Apresentações de trabalhos (Comunicação)
Apresentações de trabalhos (Outra)
Demais produções bibliográficas

Eventos

Participações em eventos (seminário)
Participações em eventos (simpósio)
Participações em eventos (oficina)
Participações em eventos (encontro)
Participações em eventos (outra)

Produção artística/cultural

Artes Visuais(Vídeo)

Outras informações relevantes

1 Atuou como voluntário na Prefeitura Municipal de Passos como monitor de História no Projeto 1 1998.

Página gerada pelo sistema Currículo Lattes em 04/06/2020 às 19:40:00.